臺灣臺南地方法院刑事判決
111年度交易字第597號
公  訴  人  臺灣臺南地方檢察署檢察官
被      告  李明宜



上列被告因公共危險案件，經檢察官提起公訴（111 年度偵字第
9254號），被告於準備程序就被訴事實為有罪之陳述，經合議庭
裁定由受命法官獨任行簡式審判程序，判決如下：
    主  文
李明宜犯駕駛動力交通工具而吐氣所含酒精濃度達每公升零點二
五毫克以上之罪，處有期徒刑陸月，併科罰金新臺幣陸萬元，徒
刑如易科罰金、罰金如易服勞役，均以新臺幣壹仟元折算壹日。
    事  實
一、李明宜於民國111 年4 月1 日下午1 時許至同日下午3 時許
    ，在臺南市北區海安路3 段某處工地飲用啤酒，明知飲酒後
    已達不得駕駛動力交通工具之程度，竟基於酒後駕駛動力交
    通工具之犯意，於同日下午5 時許，無照駕駛車牌號碼000-
    000 號普通重型機車上路。嗣於同日下午5 時10分許，行經
    臺南市北區海安路3 段219 巷26弄左轉海安路3 段219 巷時
    ，違規未使用方向燈，為警在海安路與民德路之路口處攔查
    ，發覺其身上有酒味，並於同日下午5 時19分許，測得其吐
    氣所含酒精濃度為每公升0.83毫克，始悉上情。
二、案經臺南市政府警察局第五分局報告臺灣臺南地方檢察署檢
    察官偵查起訴。
    理  由
壹、程序事項：
　　本件被告李明宜所犯者，非為死刑、無期徒刑、最輕本刑為
    3 年以上有期徒刑之罪，亦非高等法院管轄第一審案件，其
    於準備程序進行中，就被訴事實為有罪之陳述（交易字卷第
    41頁），經依法告知其簡式審判程序之旨，並聽取當事人之
    意見後，合議庭爰依刑事訴訟法第273 條之1 第1 項之規定
    ，裁定進行簡式審判程序。且依刑事訴訟法第273 條之2 規
    定，不受同法第159 條第1 項、第161 條之2 、第161 條之
    3 、第163 條之1 及第164 條至第170 條所規定證據能力認
    定及調查方式之限制，合先敘明。
貳、實體事項：
一、認定事實所憑之證據及理由：
　㈠上揭犯罪事實業據被告於警詢、偵訊、準備及審理程序中均
    坦承不諱（警卷第3 頁至第9 頁，偵卷第17頁至第18頁，交
    易字卷第41頁、第46頁、第48頁至第49頁），並有臺南市政
    府警察局第五分局酒精測定紀錄表、財團法人工業技術研究
    院呼氣酒精測試器檢定合格證書、車輛詳細資料報表、證號
    查詢機車駕駛人資料各1 份、臺南市政府警察局舉發違反道
    路交通事件通知單3 份在卷可稽（警卷第11頁至第15頁、第
    23頁至第25頁），足認被告上開任意性之自白與事實相符，
    應可採信。
　㈡被告雖於準備及審理程序中供稱：我從工地出來的時候沒有
    喝很多，警察酒測的機器應該有問題，我覺得酒測值太高等
    語，惟查，本件員警對被告進行酒測時，使用之呼氣酒精測
    試器，前經財團法人工業技術研究院檢定合格，有效期間至
    111 年7 月31日止，有前揭酒精測定紀錄表、財團法人工業
    技術研究院呼氣酒精測試器檢定合格證書各1 份存卷可按（
    警卷第11頁至第13頁），本件員警於111 年4 月1 日下午5 
    時19分許，持以對被告進行酒測，尚在上開檢定合格有效期
    間內，足認測得之數值應屬準確無誤，參以被告於警詢中亦
    坦承有確認上開酒測數值並親自簽名於酒精測定紀錄表，於
    偵訊中亦對於酒測數值沒有意見等語（警卷第7 頁，偵卷第
    18頁），足徵其上開於本院始改稱酒測機器有問題、酒測值
    太高等語，僅屬事後意圖降低其應受刑事非難程度之卸責之
    詞，不足採信。
　㈢綜上，本件事證明確，被告犯行洵堪認定，應予依法論科。
二、論罪科刑：
　㈠核被告所為，係犯刑法第185 條之3 第1 項第1 款之駕駛動
    力交通工具而吐氣所含酒精濃度達每公升0.25毫克以上之罪
    。
　㈡被告前因酒後駕車之公共危險案件，經本院以110 年度交簡
    字第858 號判決判處有期徒刑5 月確定，於110 年7 月28日
    易科罰金執行完畢（下稱前案），被告於受前案徒刑之執行
    完畢後，5 年以內故意再犯本案有期徒刑以上之罪，核與刑
    法第47條第1 項所定累犯之要件相符。被告上開構成累犯之
    事實及應加重其刑之事項，業據檢察官主張明確，且提出刑
    案資料查註紀錄表為證（偵字卷第21頁至第22頁），並有臺
    灣高等法院被告前案紀錄表1 份在卷可查（交易字卷第53頁
    至第55頁），均經本院踐行調查、辯論程序，自得作為論以
    累犯及裁量加重其刑之裁判基礎。衡酌上開前案與本案之犯
    罪類型、態樣、手段及所侵害法益均相同，足認被告未因前
    案徒刑之執行完畢而有所警惕，本案犯罪之責任非難程度應
    予提升，且依本案犯罪情節，並無應量處法定最低刑度之情
    形，即使依累犯規定加重其法定最低本刑，亦不致使行為人
    所承受之刑罰超過其所應負擔之罪責，即無司法院釋字第77
    5 號解釋意旨所指應裁量不予加重最低本刑，否則將致罪刑
    不相當之情形，爰依刑法第47條第1 項規定，加重其刑，並
    依最高法院110 年度台上大字第5660號裁定意旨揭示之精簡
    裁判要求，尚無庸於判決主文為累犯之諭知，併予敘明。
　㈢爰以行為人之責任為基礎，審酌被告明知酒精成分對人之意
    識、控制能力具有不良影響，超量飲酒後會導致對周遭事務
    之辨識及反應能力較平常狀況薄弱，竟然不知謹慎，於飲酒
    後猶無照駕駛普通重型機車行駛於公眾往來之一般市區道路
    ，為警測得吐氣所含酒精濃度達每公升0.83毫克，數值甚高
    ，足認對於公眾生命財產安全生有相當危險。又被告除前已
    論以累犯之案件外，另有因酒後駕車之公共危險案件，經本
    院以109 年度交簡字第3574號判決判處有期徒刑3 月，併科
    罰金新臺幣（下同）2 萬元確定並執行完畢之紀錄，有臺灣
    高等法院被告前案紀錄表1 份附卷可參（交易字卷第53頁至
    第55頁），詎仍未知警惕，本件已為被告於5 年內第3 度犯
    酒後駕車之公共危險案件，且先前2 次犯行為警測得之吐氣
    所含酒精濃度，分別高達每公升0.75毫克、每公升1.29毫克
    ，有各該判決各1 份在卷可查（交易字卷第19頁至第26頁）
    ，顯見其於酒後控制力薄弱，難以自律，本件自應受相當程
    度之刑事責任非難。兼衡被告本次犯行並未肇事發生交通事
    故致他人受有傷害，犯後坦承犯行，及於審理中自承為大學
    肄業之智識程度，已離婚、無子女，現從事工地粗工之工作
    ，每月收入約2 萬5,000 元，並與母親同住之家庭生活及經
    濟狀況（交易字卷第50頁）等一切情狀，量處如主文所示之
    刑，並諭知徒刑如易科罰金、罰金如易服勞役之折算標準。
據上論斷，依刑事訴訟法第273 條之1 第1 項、第299 條第1 項
前段，刑法第185 條之3 第1 項第1 款、第47條第1 項、第41條
第1 項前段、第42條第3 項，刑法施行法第1 條之1 第1 項，判
決如主文。
本案經檢察官陳冠霖提起公訴，檢察官吳惠娟到庭執行職務。
中　　華　　民　　國　　111 　年　　7 　　月　　12　　日
                  刑事第一庭  法  官  陳品謙
以上正本證明與原本無異。
如不服本判決應於收受本判決後20日內向本院提出上訴書狀，並
應敘述具體理由。其未敘述上訴理由者，應於上訴期間屆滿後20
日內向本院補提理由書狀（均須按他造當事人之人數附繕本）「
切勿逕送上級法院」。 
　　　　　　　　　　　　　　　書記官  趙建舜
中　　華　　民　　國　　111 　年　　7 　　月　　12　　日

附錄本案論罪科刑法條：
中華民國刑法第185 條之3 第1 項第1 款
駕駛動力交通工具而有下列情形之一者，處3 年以下有期徒刑，
得併科30萬元以下罰金：
一、吐氣所含酒精濃度達每公升0.25毫克或血液中酒精濃度達百
    分之0.05以上。